# 将票据背书转让用于投资款的支付、用于资金拆借

提问人：跨度防护 时间：2017-04-13 01:08:46
如题所述的行为违反票据法吗，如果违反，是哪一条呢？

回答人：chenyiwei
将票据背书给被投资单位充抵出资款，实际上是以债权出资，而该项债权出资并不符合《公司注册资本登记管理规定（ 2014 年修订）》第七条的规定，也不符合《支付结算办法》等对票据背书流通需有真实交易背景的规定。